【裁判字號】    92,易,1045
【裁判日期】    920901
【裁判案由】    電子遊戲場業管理條例
【裁判全文】
臺灣臺北地方法院刑事判決                        九十二年度易字第一四五號
    公  訴  人  臺灣臺北地方法院檢察署檢察官
    被      告  乙○○  男  四.
右列被告因電子遊戲場業管理條例案件，經檢察官聲請以簡易判決處刑（九十二年度
偵字第六七三七號）及移請併案審理（九十二年度偵字第一０五六０號），本院受理
後認不宜簡易判決處刑（九十二年度簡字第一五五三號），應依通常程序審理，判決
如左：
    主  文
乙○○違反未依電子遊戲場業管理條例規定辦理營利事業登記者，不得經營電子遊戲
場業之規定，處有期徒刑貳月，如易科罰金，以佰元折算壹日。
    事  實
一、乙○○前於民國九十一年間，因違反電子遊戲場業管理條例案件，經本院九十一
    年度簡字第四０三九號判處拘役三十日，如易科罰金，以三百元折算一日確定，
    甫於執行完畢，仍不知悔改（未構成累犯）。其係位在臺北市○○區○○路四段
    六九一之一號一樓「瀧來商行」獨資商號之負責人，明知瀧來商行所未經申請核
    准經營電子遊戲場業，竟仍基於概括犯意，自上開判決九十二年一月十七日確定
    後某日起至九十二年二月十三日起，於瀧來商行內設置電子遊戲機二十一台（含
    金吉祥自動販賣機十二台、超級招財貓自動販售機二台、超級Ｅ世代自動販賣機
    三台、ＰＰ豬精品機二台及娃娃機二台）供不特定人益智娛樂而經營電子遊戲場
    業，為臺北市政府商業管理處（下稱臺北市商管處）稽查人員於九十二年二月十
    三日二十時四十五分查獲。竟仍不申請辦理電子遊戲場業營利事業登記，承前犯
    意，繼續在上開處所，分於同年三月二十八日、四月一日設置電子遊戲機十七台
    （金吉祥自動販賣機十二台、侏羅紀自動販賣機二台、Ｅ世代自動販賣機三台）
    ，同年四月十日設置電子遊戲機十七台（金吉祥自動販賣機十二台、超級招財貓
    自動販售機二台、超級Ｅ世代自動販賣機三台）供不特定人益智娛樂，嗣分於同
    年三月二十八日十三時五十分、四月一日十三時十分為警及於同年四月十日二十
    時三十分經臺北市商管處人員許查獲。
二、案經台北市政府函送臺灣臺北地方法院檢察署檢察官偵查聲請簡易判決處刑及移
    理  由
一、右揭事實，業據被告乙○○於本院審訊中供認無諱，核與證人即臺北市商管處稽
    查人員丙○○、甲○○於本院審理中證稱被告未經許可任意擺置電子遊戲機一節
    悉相吻合，並有臺北市營利行號基本資料查詢報表、臺北市商管處九十二年二月
    十三日、四月一日商業稽查紀錄表、現場照片、臺北市政府警察局松山分局松山
    派出所九十二年三月二十八日、四月一日臨檢紀錄表在卷可佐，被告上開擺設機
    台係屬電子遊戲機復有經濟部八十九年八月卅一日經（八九）商字第八九二一七
    ０九三號、九十二年三月二十八日經商字第０九二０二０五六五六０號函及九十
    二年五月十三日經商字第０九二０二０九七一四０號函等在卷可稽，從而被告之
    任意性自白經上述證據補強，應認與事實相符。本件事證明確，其犯行已堪認定
    ，應予依法論科。
二、核被告所為，係犯電子遊戲場業管理條例第二十二條、第十五條之罪，被告未依
    規定辦理電子遊戲場業營利事業登記而經營電子遊戲場業，其行為本即具繼續性
    質，縱其先後多次為警查獲，仍屬單純一罪。移請併辦之九十二年度偵字第一０
    五六０號部分，因與本案有繼續犯之單純一罪關係，基於審判不可分本院自得併
    予審理，併辦意旨以連續犯之裁判上一罪關係請求併辦，容有誤認，附予說明。
    爰審酌被告擺設之電子遊戲機台數及期間，經查獲仍不知警惕續為擺設，素行及
    犯後坦承犯行之態度良好等一切情狀，量處如主文所示之刑，並諭知易科罰金之
    折算標準示懲。
三、又原聲請簡易判決處刑書漏未論述臺北市商管處九十二年二月十三日所查獲之金
    吉祥自動販賣機十二台、超級招財貓自動販售機二台、超級Ｅ世代自動販賣機三
    台、ＰＰ豬精品機二台等部分，尚有未洽。再者，該檢察官固於聲請書中載有九
    十二年一月二十三日曾為警查獲，然查獲內容為何未據記載，本院則觀諸臺北市
    政府松山分局該次臨檢後隨即以九十二年二月十三日北市警松分行字第０九二六
    ０六０七一００號函送臺北市商管處，該處於此函文下方載有「擬：一、警方未
    明確紀錄其機具種類、名稱、操作方式，建議由專業人員查明續處」，參以該次
    臨檢紀錄表（偵卷內所附臨檢紀錄表完全無法辨識記載內容，經本院電請該分局
    重新傳真，亦甚難判讀），勉強可看其中記載選物販賣機、禮品販賣機等，惟卷
    附經濟部八十九年六月五日經（八九）商字第八九二一０五五０號函、曾就「選
    物販賣機」認定為非屬電子遊戲機，準此，該次臨檢被告究否違法擺設電子遊戲
    機具，已難認定，然檢察官亦未將當次查獲內容起訴在案，核屬贅載，附此敘明
    。
據上論斷，應依刑事訴訟法第四百五十二條、第二百九十九條第一項前段，電子遊戲
場業管理條例第二十二條，刑法第十一條前段、第四十一條第一項前段，罰金罰鍰提
高標準條例第二條，判決如主文。
本案經檢察官呂俊儒到庭執行職務
中      華      民      國      九十二      年      九      月    一    日
                                      臺灣臺北地方法院刑事第四庭
                                          法  官    吳定亞
右正本證明與原本無異。
如不服本判決，應於判決送達後十日內，向本院提出上訴狀。
                                          書記官    張漪蕙
中      華      民      國      九十二      年      九      月    一    日
附錄本案論罪科刑法條全文
電子遊戲場業管理條例第十五條
未依本條例規定辦理營利事業登記者，不得經營電子遊戲場業。
電子遊戲場業管理條例第二十二條
違反第十五條規定者，處行為人一年以下有期徒刑、拘役或科或併科新台幣五十萬元
以上二百五十萬元以下罰金。


司法院資訊處製作；財團法人民間司法改革基金會備份。
